【裁判字號】    97,易,3263
【裁判日期】    980429
【裁判案由】    傷害
【裁判全文】
臺灣臺中地方法院刑事判決              97年度易字第3263號
公  訴  人  臺灣臺中地方法院檢察署檢察官
被      告  丙○○
                    9號
                    （現因另案於臺灣臺中監獄執行中）
上列被告因傷害案件，經檢察官提起公訴 (97年度偵字第15872
號)，本院判決如下：
    主  文
丙○○傷害人之身體，累犯，處拘役貳拾日，如易科罰金，以新
台幣壹仟元折算壹日。
    犯罪事實
一、丙○○前因違反毒品危害防制條例案件，經法院判處有期徒
    刑8月確定，入監執行，嗣經縮刑於民國95年11月12日執行
    完畢。渠猶不知悔改，復於97年6月12日上午8時20分許，在
    臺中縣神岡鄉○○路191號前，因乙○○騎乘牌照號碼852-B
    CL號重型機車，行經該處不慎摔倒而擦撞到丙○○所騎乘之
    牌照號碼3GJ-038號重型機車後方擋泥板，因而雙方發生言
    語爭執，丙○○遂基於傷害之犯意，將乙○○壓倒在地，用
    手掐住乙○○之脖子，而乙○○掙脫後，隨即看丙○○一眼
    ，丙○○再持機車大鎖毆打乙○○之頭、頸部，造成乙○○
    之頸部右側及右肩皮下瘀血之傷害。
二、案經乙○○訴由臺中縣警察局豐原分局報告臺灣臺中地方法
    院檢察署檢察官偵查起訴。
    理  由
一、證據能力部分：按被告以外之人（包括證人、鑑定人、告訴
    人、被害人及共同被告等）於審判外之陳述雖不符刑事訴訟
    法第159條之1至之4等4條之規定，而經當事人於審判程序同
    意作為證據，法院審酌該言詞陳述或書面陳述作成時之情況
    ，認為適當者，亦得為證據；當事人、代理人或辯護人於法
    院調查證據時，知有刑事訴訟法第159條第1項不得為證據之
    情形，而未於言詞辯論終結前聲明異議者，視為有前項之同
    意，同法第159 條之5定有明文。立法意旨在於傳聞證據未
    經當事人之反對詰問予以核實，原則上先予排除。惟若當事
    人已放棄反對詰問權，於審判程序中表明同意該等傳聞證據
    可作為證據；或於言詞辯論終結前未聲明異議，基於尊重當
    事人對傳聞證據之處分權，及證據資料愈豐富，愈有助於真
    實發見之理念，且強化言詞辯論主義，使訴訟程序得以順暢
    進行，上開傳聞證據亦均具有證據能力。查檢察官、被告對
    於本案卷內相關證人之證述、文書卷證資料，於本院審理中
    ，並未就有合於刑事訴訟法第159條第1項不得為證據之情形
    於本院言詞辯論終結前聲明異議，且上述證人之證述、文書
    卷證資料亦經本院於審理期日逐一提示、朗讀，並告以要旨
    ，本院復審酌相關證人證述筆錄製成、文書卷證資料取得，
    並無證據顯示有何違背程序規定情事，依據上述之說明，均
    應具有證據能力。
二、訊據被告丙○○固不否認於上揭時地與告訴人發生爭執，繼
    而將告訴人壓倒在地之事實，但矢口否認上開傷害之犯行，
    辯稱：伊只有將告訴人壓倒在地，並沒有拿大鎖打告訴人云
    云。惟查：被告如何於上揭時地，因與告訴人先因發生言語
    爭執，繼而將告訴人劉書承壓倒在地，旋即持機車大鎖毆打
    告訴人劉書承等情，已據告訴人劉書承分別於警詢及偵查中
    指訴甚詳，核與證人徐若琦於警詢時證稱：「當時我在臺中
    縣神岡鄉○○路193號住處2樓，聽到撞擊聲後，我就跑到2
    樓陽台往馬路看，當時我看到有兩部機車，一部停在路中，
    另一部銀色的打檔車倒在路中間，兩方駕駛發生口角，其中
    一名較高男子用三字經罵對方，之後就將對方壓倒在地上拳
    打腳踢，我見此狀後，就趕快進到屋內打110報案，之後再
    到陽台看時，我看到那名較高的男子，從其所騎乘的機車置
    物箱拿出一個機車大鎖，往對方的頭部敲擊」等語相符，此
    外，並有行政院衛生署豐原醫院診斷證明書乙紙及現場照片
    6 張在卷足憑。參以被告警詢及偵查中亦不否認其確於上開
    時地，當告訴人衝過來時，伊即拿取機車大鎖等語。凡此，
    在在足以證明被告確有持機車大鎖毆打告訴人劉書承，可以
    認定。所辯無非飾卸之詞，不足採信，被告傷害犯行堪以認
    定。
三、核被告所為，係犯刑法第277條第1項之傷害罪。被告丙○○
    前因違反毒品危害防制條例案件，經本院判處有期徒刑8月
    確定，入監執行，嗣經縮刑於民國95年11月12日執行完畢，
    此有台灣高等法院被告前案紀錄表在卷足憑。其於有期徒刑
    執行完畢後，五年內因故意犯本件之罪，為累犯並加重其刑
    。爰審酌被告所犯本件之罪，其犯罪之動機、手段、對告訴
    人所受傷害之程度，及犯後未能坦承犯行，惟於本院審理中
    已與告訴人以新台幣六千元達成調解，此有調解書乙紙在卷
    足憑，惟被告僅給付其中之三千元等一切情狀，爰從輕量處
    如主文所示之刑並諭知易科罰金之掱算標準，以資懲儆。
據上論斷，應依刑事訴訟法第299條第1項前段，刑法第277條第1
項、第47條第1項、第41條第1項前段，刑法施行法第1條之1第1
項、第2項前段，判決如主文。
本案經檢察官甲○○到庭執行職務。
中    華    民    國    98    年    4     月    29    日
                  刑事第四庭  法  官 許金樹
上為正本係照原本作成。
如不服本判決應於收受判決後10日內向本院提出上訴書狀，並應
敘述具體理由；其未敘述上訴理由者，應於上訴期間屆滿後20日
內向本院補提理由書（均須按他造當事人之人數附繕本）「切勿
逕送上級法院」。
                              書記官 王崑煜
中    華    民    國    98    年    4     月    29    日
附錄本案論罪科刑法條全文
刑法第277條第1項：
傷害人之身體或健康者，處3年以下有期徒刑、拘役或1千元以下
罰金。


司法院資訊處製作；財團法人民間司法改革基金會備份。
